# 信用风险

提问人：cpab 时间：2017-10-15 23:43:23
一家施工企业A，收入确认采用建造合同准则，A与客户B签订了道路A、道路B两个完全不同项目的建告合同。A的报表：应收账款-客户B-道路A项目 3000 万，预收账款-客户B-道路B项目 1000 万。 请教：A公司的会计报表中，是否可以将预收账款重分类至应收账款，应收账款按 2000 万计提坏账？我觉得B公司不能履行义务，造成A公司发生财务损失的信用风险，是针对B公司而言的，应按公司来计算为 2000 万，我的理解对吗？ 谢谢！

回答人：chenyiwei
不应这样理解。除非A有权将针对两个不同项目的预收账款和应收账款抵销后净额结算，且该权利是单方面的、当前可以行使的，否则不能进行上述重分类，对应收账款也应按 3000 万提坏账。